ko: 차량 알람/잠금 기능: 조절식; 부식 내성; 동일한 키; 열쇠 없이 출입; 수동 잠금; 패닉 모드; 전원 잠금; 프로그래밍 가능; 원격 시작; 충격 센서; 충격 방지; 트렁크 릴리스; 양방향 페이징; 내후성; 기타
hu: Jármű riasztó-/zárfunkciói: Állítható; Korrózióálló; Azonos kulcsos; Kulcs nélküli beléptetés; Manuális zár; Pánik mód; Erőzár; Programozható; Távoli indítás; Ütésérzékelő; Ütésálló; Csomagtartónyitó; Kétirányú lapozás; Időjárásálló; Egyéb
fr: Fonctions d’alarme/verrouillage du véhicule: Ajustables; Résistant à la corrosion; Clés identiques; Entrée sans clé; Verrouillage manuel; Mode panique; Verrouillage électrique; Programmable; Démarrage à distance; Détecteur de choc; Antichocs; Déverrouillage du coffre; Radiomessagerie bidirectionnelle; Résistant aux intempéries; Autre
bg-BG: Функции за аларма/заключване на превозно средство: Регулируемо; Устойчиво на корозия; Еднакви ключове; Вход без ключ; Ръчно заключване; Паник режим; Заключване на захранването; Програмируем; Дистанционно стартиране; Сензор за удар; Удароустойчив; Освобождаване на багажника; Двупосочен пейджинг; Устойчиво на атмосферни влияния; Други
de: Alarm-/Verriegelungsfunktionen des Fahrzeugs: Einstellbar; Korrosionsbeständig; Gleichschließend; Schlüsselloser Zugang; Manuelle Sperre; Panikmodus; Elektrische Zentralverriegelung; Programmierbar; Ferngesteuerter Start; Erschütterungssensor; Stoßfest; Kofferraumauslösung; Bidirektionales Paging; Wetterresistent; Sonstiges
pl: Charakterystyka alarmu/blokady pojazdu: Regulowane; Odporny na korozję; Podobny do klucza; Wejście bez kluczyka; Blokada ręczna; Tryb paniki; Blokada zasilania; Programowalny; Zdalne uruchamianie; Czujnik wstrząsów; Wstrząsoodporny; Zwolnienie bagażnika; Stronicowanie dwukierunkowe; Odporny na warunki atmosferyczne; Inne
ro-RO: Funcții de alarmă/blocare a vehiculului: Reglabilă; Rezistență la coroziune; Aceeași cheie; Intrare fără cheie; Blocare manuală; Modul de panică; Blocare alimentare; Programabil; Pornire de la distanță; Senzor de șoc; Rezistență la șocuri; Deschiderea portbagajului; Paginare bidirecțională; Rezistență la intemperii; Altele
nb: Alarm-/låsfunksjoner for kjøretøy: Regulerbar; Korrosjonsbestandig; Tastet likt; Nøkkelløs inngang; Manuell lås; Panikkmodus; Strømlås; Programmerbar; Fjernstart; Støtsensor; Støtsikker; Bagasjeromsutløser; Toveis personsøking; Værbestandig; Annet
pt-BR: Recursos de alarme/trava do veículo: Ajustável; Resistente a corrosão; Mesma chave; Entrada sem chave; Bloqueio manual; Modo de pânico; Bloqueio de energia; Programável; Inicialização remota; Sensor de choque; À prova de choque; Botão abertura porta-malas; Paginação bidirecional; Resistente ao clima; Outro
cs: Vlastnosti alarmu/uzamykání vozidla: Nastavitelný; Odolné proti korozi; Stejný klíč; Bezklíčový vstup; Ruční zámek; Panikový režim; Zámek napájení; Programovatelné; Dálkové spuštění; Senzor nárazu; Nárazuvzdorný; Odemykání kufru; Obousměrné stránkování; Odolnost vůči počasí; Jiné
nl: Kenmerken voertuigalarm-/slot: Verstelbaar; Corrosiebestendig; Met dezelfde sleutel; Toegang zonder sleutel; Handmatig vergrendelen; Paniekmodus; Elektrisch slot; Programmeerbaar; Op afstand starten; Schoksensor; Schokbestendig; Kofferbak openen; Tweerichtingsoproep; Weersbestendig; Andere
en: Vehicle alarm/lock features: Adjustable; Corrosion resistant; Keyed alike; Keyless entry; Manual lock; Panic mode; Power lock; Programmable; Remote start; Shock sensor; Shockproof; Trunk release; Two-way paging; Weather resistant; Other
sk-SK: Funkcie alarmu/uzamknutia vozidla: Nastaviteľný; Odolný voči korózii; Rovnaký kľúč; Bezkľúčový vstup; Manuálny zámok; Panický režim; Zámok napájania; Programovateľný; Vzdialený štart; Snímač otrasov; Nárazuvzdorný; Otvorenie kufra; Obojsmerná komunikácia; Odolný voči počasiu; Iné
zh-CN: 车辆警报/锁定功能: 可调节; 耐磨蚀; 总控钥匙; 无钥匙进入; 手动锁定; 应急模式; 动力锁; 可编程; 远程启动; 震动传感器; 防震; 行李箱开启按钮; 双向寻呼; 耐气候; 其他
pt-PT: Características do alarme/bloqueio do veículo: Ajustável; Resistente à corrosão; Chaves da mesma forma; Entrada sem chave; Bloqueio manual; Modo de pânico; Bloqueio de energia; Programável; Início remoto; Sensor de choque; À prova de choque; Libertação de tronco; Paginação bidirecional; Resistente ao tempo; Outro
es: Características de la alarma/bloqueo del vehículo: Ajustable; Resistente a la corrosión; Con la misma llave; Apertura sin llave; Bloqueo manual; Modo pánico; Bloqueo de energía; Programable; Inicio remoto; Sensor de golpe; A prueba de golpes; Apertura de maletero; Buscapersonas bidireccional; Resistente a la intemperie; Otros
vi: Tính năng báo động/khóa xe: Có thể điều chỉnh; Chống ăn mòn; Chung chìa khóa; Vào không cần chìa khóa; Khóa thủ công; Chế độ báo động; Khóa nguồn; Có thể lập trình; Khởi động từ xa; Cảm biến sốc; Chống sốc; Mở cốp sau; Phân trang hai chiều; Chịu được thời tiết; Khác
lt-LT: Transporto priemonės signalizacijos / užrakto ypatybės: Reguliuojama; Atspari korozijai; Tuo pačiu raktu rakinama; Beraktė sistema; Rankinis užraktas; Panikos režimas; Elektrinis užraktas; Programuojama; Nuotolinis paleidimas; Smūgio jutiklis; Atsparus smūgiams; Bagažinės atrakinimas; Dviejų krypčių ryšys; Atspari oro sąlygoms; Kita
el: Λειτουργίες συναγερμού/κλειδώματος οχήματος: Ρυθμιζόμενο; Ανθεκτικό στη διάβρωση; Κλειδαριασμένα όμοια; Είσοδος χωρίς κλειδί; Χειροκίνητη κλειδαριά; Λειτουργία πανικού; Ηλεκτρικό κλείδωμα; Προγραμματιζόμενος; Απομακρυσμένη εκκίνηση; Αισθητήρας κραδασμών; Αντικραδασμικό; Αποδέσμευση κορμού; Αμφίδρομη σελιδοποίηση; Ανθεκτικό στις καιρικές συνθήκες; Άλλο
fi: Ajoneuvon hälytin/lukko-ominaisuudet: Säädettävä; Korroosionkestävä; Samanlaisia avaimia; Avaimeton sisäänkäynti; Manuaalinen lukitus; Paniikkitila; Virtalukko; Ohjelmoitava; Etäkäynnistys; Iskutunnistin; Iskunkestävä; Takaluukun vapauttaja; Kaksisuuntainen haku; Säänkestävä; Muu
da: Alarm-/låsefunktioner for køretøjer: Justerbar; Rustfri; Ens tastet; Nøglefri adgang; Manuel lås; Paniktilstand; Strømlås; Programmerbar; Fjernstart; Stødsensor; Stødsikker; Bagagerumsåbner; Tovejspersonsøgning; Vejrbestandig; Andet
it: Funzionalità di allarme/blocco del veicolo: Regolabile; Anticorrosione; Con chiavi simili; Accesso senza chiave; Chiusura manuale; Modalità panico; Blocco dell'alimentazione; Programmabile; Avvio da remoto; Sensore d'urto; Antiurto; Apertura portabagagli; Cercapersone bidirezionale; Resistente agli agenti atmosferici; Altro
sv: Detaljer för fordonslarm/-lås: Justerbar; Korrosionsbeständig; Likadana nycklar; Nyckelfritt inträde; Manuellt lås; Panikläge; Strömlås; Programmerbar; Fjärrstart; Stötsensor; Stötsäker; Öppning för baklucka; Tvåvägssökning; Vattentålig; Övrigt
ru: Характеристики сигнализации/блокировки автомобиля: Регулируемый; Устойчив к коррозии; Один ключ; Бесключевой доступ; Ручная блокировка; Режим паники; Блокировка питания; Программируемый; Удаленный запуск; Датчик удара; Ударопрочный; Открывание багажника; Двусторонний пейджинг; Погодостойкий; Другое
th: คุณลักษณะของสัญญาณกันขโมย/ล็อครถ: แบบปรับได้; ทนต่อการกัดกร่อน; คีย์อะไลค์; การเข้าแบบไม่ใช้คีย์; ล็อคแบบแมนนวล; โหมดตื่นตระหนก; เพาเวอร์ล็อค; ตั้งโปรแกรมได้; การเปิดเครื่องจากระยะไกล; เซ็นเซอร์การสั่นสะเทือน; กันกระแทก; การปล่อยด้านท้ายรถ; การเพจแบบสองทาง; ทนต่อสภาพอากาศ; อื่นๆ
ja: 車両アラーム/ロック機能: 調整可能; 耐腐食性; 共通キー; キーレスエントリー; 手動ロック; パニックモード; パワーロック; プログラム可能; リモート起動; 衝撃センサー; 耐衝撃; トランクリリース; 双方向ページング; 耐候性; その他
zh-TW: 車輛警報/鎖定功能: 可調節式; 耐腐蝕; 同類鑰匙; 免鑰匙進門; 手動上鎖; 緊急模式; 免鍵式軸套; 程式輔助; 遠端啟動; 震動感應器; 防震; 後車廂逃生; 雙向呼叫; 耐候; 其他
hr-HR: Značajke alarma / zaključavanja vozila: Podesivo; Otporno na koroziju; Poput ključeva; Ulaz bez ključa; Ručno zaključavanje; Način panike; Električno zaključavanje; Programabilno; Daljinsko pokretanje; Senzor udara; Otporno na udarce; Otvaranje prtljažnika; Dvosmjerno pozivanje; Otporno na vremenske uvjete; Ostalo
sl-SI: Funkcije alarma/zaklepanja vozila: Prilagodljivo; Odporen proti koroziji; Univerzalna ključavnica; Vstop brez ključa; Ročna ključavnica; Način panike; Električna ključavnica; Programabilno; Oddaljeni zagon; Senzor udarca; Odporno na udarce; Sprostitev prtljažnika; Dvosmerna komunikacija; Odporno na vremenske vplive; Drugo
tr: Araç alarmı/kilit özellikleri: Ayarlanabilir; Aşınmaya dayanıklı; Aynı anahtarla açılabilir; Anahtarsız giriş; Manuel kilit; Panik modu; Güç kilidi; Programlanabilir; Uzaktan başlatma; Şok sensörü; Darbeye dayanıklı; Bagaj açma; İki yönlü çağrı; Hava koşullarına dayanıklı; Diğer